sk-SK: Druh práškového cukru: Veľkoobjemová komerčná kvalita; Farebný práškový cukor; Ochutený práškový cukor; Fondánový práškový cukor; Zmes práškového cukru; Bio práškový cukor; Čistý práškový cukor; Snehový prášok (netopiaci sa); Iné
pl: Odmiana cukru pudru: Hurtowy do zastosowań komercyjnych; Kolorowy cukier puder; Aromatyzowany cukier puder; Cukier puder do pomady; Mieszanka cukru pudru; Ekologiczny cukier puder; Czysty cukier puder; Puder dekoracyjny (nietopniejący); Inne
ru: Разновидность сахарной пудры: Коммерческий сорт (оптом); Цветная сахарная пудра; Ароматизированная сахарная пудра; Сахарная пудра для помадки; Смесь с сахарной пудрой; Органическая сахарная пудра; Чистая сахарная пудра; Нетающая сахарная пудра (снежная); Другое
lt-LT: Cukraus pudros rūšis: Masinės prekybos klasė; Spalvota cukraus pudra; Aromatizuota cukraus pudra; Cukraus pudra fondanui; Cukraus pudros mišinys; Ekologiška cukraus pudra; Gryna cukraus pudra; Sniego pudra (netirpstanti); Kita
zh-TW: 糖粉種類: 散裝商業級; 彩色糖霜; 風味糖霜; 翻糖糖霜; 糖霜混合物; 有機糖霜; 純糖霜; 防潮糖粉 (不融); 其他
en: Icing sugar variety: Bulk commercial grade; Colored icing sugar; Flavored icing sugar; Fondant icing sugar; Icing sugar mixture; Organic icing sugar; Pure icing sugar; Snow powder (non-melting); Other
cs: Různé druhy moučkového cukru: Velkoobchodní balení; Barevný moučkový cukr; Ochucený moučkový cukr; Fondánový moučkový cukr; Směs s moučkovým cukrem; Bio moučkový cukr; Čistý moučkový cukr; Nevlhnoucí cukr; Ostatní
nb: Melisvariant: Kommersiell kvalitet i bulk; Farget melis; Melis med smak; Fondant-melis; Melisblanding; Økologisk melis; Ren melis; Dekormelis (smelter ikke); Annet
tr: Pudra şekeri çeşidi: Dökme ticari sınıf; Renkli pudra şekeri; Aromalı pudra şekeri; Fondan pudra şekeri; Pudra şekeri karışımı; Organik pudra şekeri; Saf pudra şekeri; Kar tozu (erimeyen); Diğer
bg-BG: Вид пудра захар: Търговски клас в насипно състояние; Цветна пудра захар; Овкусена пудра захар; Пудра захар за фондан; Смес от пудра захар; Органична пудра захар; Чиста пудра захар; Снежна пудра (нетопяща се); Други
sv: Florsockervariant: Kommersiell bulk-kvalitet; Färgat florsocker; Smaksatt florsocker; Fondant-florsocker; Florsockerblandning; Ekologiskt florsocker; Rent florsocker; Snöpulver (smälter ej); Övrigt
el: Ποικιλία ζάχαρης άχνης: Χύμα εμπορικής ποιότητας; Χρωματιστή ζάχαρη άχνη; Αρωματισμένη ζάχαρη άχνη; Άχνη ζάχαρη φοντάν; Μείγμα άχνης ζάχαρης; Βιολογική ζάχαρη άχνη; Καθαρή ζάχαρη άχνη; Άχνη που δεν λιώνει (snow powder); Άλλο
hr-HR: Raznovrsni šećer u prahu: Komercijalno pakiranje (rinfuza); Šećer u prahu u boji; Šećer u prahu s okusom; Šećer u prahu za fondant; Mješavina šećera u prahu; Organski šećer u prahu; Čisti šećer u prahu; Snježni prah (ne topi se); Ostalo
zh-CN: 糖粉类型: 散装商用级; 彩色糖霜; 调味糖霜; 翻糖糖霜; 糖霜混合物; 有机糖霜; 纯糖霜; 雪花粉 (防潮); 其他
pt-BR: Açúcar de confeiteiro variedade: Grau comercial a granel; Açúcar de confeiteiro colorido; Açúcar de confeiteiro aromatizado; Açúcar para fondant; Mistura de açúcar de confeiteiro; Açúcar de confeiteiro orgânico; Açúcar de confeiteiro puro; Açúcar gelado (não derrete); Outro
pt-PT: Variedade de açúcar de confeiteiro: Grau comercial a granel; Açúcar em pó colorido; Açúcar em pó aromatizado; Açúcar em pó para fondant; Mistura de açúcar em pó; Açúcar em pó biológico; Açúcar em pó puro; Pó de neve (não derrete); Outro
fr: Variété de sucre glace: Qualité commerciale en vrac; Sucre glace coloré; Sucre glace aromatisé; Sucre glace fondant; Mélange au sucre glace; Sucre glace biologique; Sucre glace pur; Sucre neige (ne fond pas); Autre
es: Variedad de azúcar en polvo: Grado comercial a granel; Azúcar glas de colores; Azúcar glas saborizado; Azúcar glas para fondant; Mezcla de azúcar glas; Azúcar glas orgánico; Azúcar glas puro; Azúcar glas antihumedad (no se derrite); Otro
ro-RO: Varietate de zahăr pudră: Calitate comercială vrac; Zahăr pudră colorat; Zahăr pudră aromatizat; Zahăr pudră pentru fondant; Amestec de zahăr pudră; Zahăr pudră bio; Zahăr pudră pur; Pudră decorativă care nu se topește; Altele
th: ประเภทของน้ำตาลไอซิ่ง: เกรดอุตสาหกรรมแบบยกกระสอบ; น้ำตาลไอซิ่งแต่งสี; น้ำตาลไอซิ่งแต่งกลิ่น; น้ำตาลไอซิ่งฟองดอง; ส่วนผสมน้ำตาลไอซิ่ง; น้ำตาลไอซิ่งออร์แกนิก; น้ำตาลไอซิ่งแท้; ผงสโนว์ (ไม่ละลาย); อื่นๆ
vi: Loại đường bột: Cấp thương mại số lượng lớn; Đường bột có màu; Đường bột có hương vị; Đường bột làm fondant; Hỗn hợp đường bột; Đường bột hữu cơ; Đường bột nguyên chất; Bột tuyết (không tan); Khác
ja: 粉砂糖の種類: 業務用バルク; カラー粉砂糖; フレーバー粉砂糖; フォンダンアイシングシュガー; アイシングシュガーミックス; オーガニック粉砂糖; 純粉砂糖; スノーパウダー (溶けない粉砂糖); その他
sl-SI: Sorta sladkorja v prahu: Za komercialno uporabo v velikih količinah; Barvni sladkor v prahu; Sladkor v prahu z okusom; Sladkor v prahu za fondant; Mešanica sladkorja v prahu; Ekološki sladkor v prahu; Čisti sladkor v prahu; Snežni prah (se ne topi); Drugo
ko: 아이싱용 설탕 종류: 벌크(상업용 등급); 컬러 슈거 파우더; 가향 슈거 파우더; 폰단트 슈거 파우더; 혼합 슈거 파우더; 유기농 슈거 파우더; 순수 슈거 파우더; 데코스노우(비용해성); 기타
da: Type af flormelis: Kommerciel kvalitet i løsvægt; Farvet flormelis; Flormelis med smag; Fondant-flormelis; Flormelisblanding; Økologisk flormelis; Ren flormelis; Snepulver (smelter ikke); Andet
it: Varietà di zucchero a velo: Grado commerciale all’ingrosso; Zucchero a velo colorato; Zucchero a velo aromatizzato; Zucchero a velo per fondente; Miscele di zucchero a velo; Zucchero a velo biologico; Zucchero a velo puro; Zucchero a velo bucaneve (non si scioglie); Altro
nl: Icing sugar variant: Bulk commerciële kwaliteit; Gekleurde poedersuiker; Poedersuiker met smaak; Fondantpoedersuiker; Poedersuikermengsel; Biologische poedersuiker; Pure poedersuiker; Sneeuwsuiker (niet-smeltend); Overig
de: Puderzuckerart: Gewerbliche Großpackung; Gefärbter Puderzucker; Aromatisierter Puderzucker; Fondant-Puderzucker; Puderzuckermischung; Bio-Puderzucker; Reiner Puderzucker; Dekorzucker (nicht schmelzend); Sonstiges
hu: Porcukor fajta: Nagy tételes kereskedelmi minőség; Színezett porcukor; Ízesített porcukor; Fondant porcukor; Porcukor-keverék; Organikus porcukor; Tiszta porcukor; Hópor (nem olvadó); Egyéb
fi: Tomusokerin tyyppi: Kaupallinen bulkki; Värillinen tomusokeri; Maustettu tomusokeri; Fondant-tomusokeri; Tomusokeriseos; Luomutomusokeri; Puhdas tomusokeri; Lumijauhe (sulamaton); Muu